【裁判字號】    95,訴,2147
【裁判日期】    951130
【裁判案由】    違反槍砲彈藥刀械管制條例
【裁判全文】
臺灣臺中地方法院刑事判決              95年度訴字第2147號
公  訴  人  臺灣臺中地方法院檢察署檢察官
被      告  戊○○
                    （現於臺灣臺中看守所羈押中）
指定辯護人  本院公設辯護人丙○○
被      告  甲○○
選任辯護人  張績寶律師
            張庭禎律師
上列被告等因違反槍砲彈藥刀械管制條例案件，經檢察官提起公
訴（九十五年度偵字第一二二三二號），本院判決如下：
    主    文
戊○○未經許可，持有可發射子彈具有殺傷力之改造槍枝，處有
期徒刑壹年捌月，併科罰金新臺幣陸萬元，罰金如易服勞役，以
新臺幣壹仟元折算壹日。扣案如附表編號一所示槍枝，沒收。
甲○○未經許可，持有可發射子彈具有殺傷力之改造槍枝，處有
期徒刑年拾月，併科罰金新臺幣拾萬元，罰金如易服勞役，
以罰金總額與陸個月之日數比例折算；扣案如附表編號一至三所
示槍枝，及附表編號四所示之驗餘改造子彈顆、直徑四‧五厘
米鋼珠柒顆，均沒收。又未經許可，出借可發射子彈具有殺傷力
之改造槍枝，處有期徒刑伍年陸月，併科罰金新臺幣拾萬元，
罰金如易服勞役，以罰金總額與陸個月之日數比例折算；扣案如
附表編號一所示槍枝，沒收。應執行有期徒刑玖年貳月，併科罰
金新臺幣伍拾伍萬元，罰金如易服勞役，以罰金總額與陸個月之
日數比例折算；扣案如附表編號一至三所示槍枝，及附表編號四
所示之驗餘改造子彈顆、直徑四‧五厘米鋼珠柒顆，均沒收。
    犯罪事實
一、戊○○前因竊盜案件，經本院以八十七年度少訴字第三四號
    判決處以有期徒刑六月確定，上訴後由臺灣高等法院臺中分
    院以八十八年度少上訴字第三一號判決及最高法院以九十一
    年度臺上字第二七二一號判決駁回上訴確定；又因詐欺案件
    ，經本院以八十八年度少訴字第三○號判決處以有期徒刑四
    月，上訴後由臺灣高等法院臺中分院八十八年度少上訴字第
    一三三號判決駁回上訴確定；復因懲治盜匪條例案件，經本
    院以九十年度訴字第六九四號判決處以有期徒刑四年確定（
    上開三案經臺灣高等法院臺中分院裁定合併定應執行有期徒
    刑四年八月確定）；再因傷害案件，經本院以九十年度易字
    第一一四○號判決處以有期徒刑一年確定；又因違反妨害兵
    役治罪條例案件，經本院以九十年度中簡字第一五四九號判
    決處以有期徒刑四月，如易科罰金，以銀元三百元折算一日
    確定；復因違反槍砲彈藥刀械管制條例案件，經本院以九十
    年度中簡字第一七二四號判決處以有期徒刑四月，如易科罰
    金，以銀元三百元折算一日確定。前述傷害、違反妨害兵役
    治罪條例、違反槍砲彈藥刀械管制條例三案經本院以九十一
    年度聲字第一四○一號裁定合併定應執行有期徒刑一年六月
    確定，並接續前述四年八月刑度執行，於民國九十四年十二
    月十三日假釋付保護管束，於九十五年九月二十八日假釋方
    得期滿（本案未構成累犯）。
二、甲○○於九十二年間某日，以網路購物之方式，向不詳姓名
    年籍之成年人購買如附表編號一至四所示具有殺傷力之槍、
    彈後（槍、彈型式詳如附表所示），無故持有如附表編號一
    至四所示具有殺傷力之槍、彈。其後，假釋中之戊○○欲向
    甲○○借用如附表編號一所示槍枝，甲○○竟又另起出借可
    發射子彈具有殺傷力之改造槍枝之犯意，於九十五年六月一
    日上午十時三十分許，在臺中市○○路上，出借如附表編號
    一所示槍枝予戊○○，戊○○因而無故持有如附表編號一所
    示可發射子彈具殺傷力之改造槍枝，並將之置於其所駕駛之
    車牌號碼四三○六－ＧＮ號車內。嗣於九十五年六月一日下
    午某時，因戊○○在臺中縣大里市○○路一七一號前下車後
    行跡可疑，經警盤查而查獲，並扣得如附表編號一所示槍枝
    。戊○○經警查獲後於警詢中自白，並向警員供出附表編號
    一所示槍枝係向甲○○所借用，警方即徵得戊○○同意，由
    戊○○於同日晚間某時撥打電話與甲○○聯繫，佯稱要返還
    附表編號一所示槍枝，約甲○○至臺中市○○路與忠勇路口
    見面，因而協助警方於同日晚間九時四十分許在前開路口查
    獲甲○○，並在甲○○所駕駛車牌號碼九九五八－ＦＸ號自
    用小貨車車內扣得如附表編號二至四所示具有殺傷力之槍、
    彈，及被告甲○○所有供附表編號二所示空氣槍射擊所用之
    直徑四‧五厘米鋼珠七顆。
三、案經臺中市警察局第六分局報請臺灣臺中地方法院檢察署檢
    察官偵查起訴。
    理    由
一、程序方面：按被告以外之人於審判外之言詞或書面陳述，除
    法律有規定者外，不得作為證據；又被告以外之人於偵查中
    向檢察官所為之陳述，除顯有不可信之情況者外，得為證據
    ，刑事訴訟法第一百五十九條第一項及第一百五十九條之一
    第二項分別定有明文。查本案被告戊○○於九十五年七月七
    日偵查中向檢察官具結以證人身份所為之證詞，本院審酌該
    偵查筆錄作成時之情況，並無顯有不可信之情況，且與被告
    甲○○於九十五年七月二十七日送審本院訊問時之供述相符
    ，則依刑事訴訟法第一百五十九條之一第二項之規定，為傳
    聞法則之例外，有證據能力，本院自得引為判決參考之依據
    。
二、得心證之理由：
  (一)被告戊○○於上揭時、地持有附表編號一所示槍枝之事實，
    業據被告戊○○於警詢、偵查中及本院審理時均坦承不諱，
    且扣案之附表編號一所示槍枝，經送請內政部警政署刑事警
    察局鑑定結果，認係由仿義大利ＶＡＬＴＲＯ廠型口徑九
    厘米金屬模型槍製造之槍枝，換裝土造金屬槍管而成之改造
    手槍，機械性能良好，可擊發適用子彈，認具有殺傷力，此
    有內政部警政署刑事警察局九十五年八月二十一日刑鑑字第
    ○九五○○八四四一一號鑑定函一份在卷可參，並有附表編
    號一所示槍枝扣案可稽，足見被告戊○○自白與事實相符，
    其犯行洵堪認定。
  (二)訊據被告甲○○固坦承有於上開時、地持有附表編號二至四
    所示槍、彈等情不諱，然矢口否認有持有附表編號一所示槍
    枝，及出借附表編號一所示槍枝予被告戊○○之犯行，辯稱
    ：附表編號一所示槍枝並不是伊交給被告戊○○，警詢時警
    察說這種案件都是一個人承擔云云。然查：
    1.被告甲○○於警詢時供稱：被告戊○○被查獲之改造槍枝
      係伊於九十五年六月一日十時許，因為被告戊○○說想要
      看看改造槍枝，所以約好時間、地點，伊就把該改造槍枝
      拿去給被告戊○○看等語（參見警卷第一四、一五頁），
      惟被告甲○○又於偵查中以書狀辯稱：有一名警員表示這
      種案件都一人承擔比較多，要伊與被告戊○○不要接受夜
      間偵訊筆錄，到拘留室裏好好談談看誰要承擔，當時被告
      戊○○在拘留室中對伊講其假釋出獄沒多久，還有六年多
      的刑期，如果這次他承擔下來會關很久，又說其先前被關
      是因為伊哥哥王俊翔所害，且其被查獲時也沒有把伊哥哥
      供出，讓伊進退兩難，而刑事組人員多次帶伊出去抽煙及
      上廁所時，又告知被告無前科，容易交保及判刑會較輕之
      類的話，讓伊相信被告戊○○等人的話，而在隔日九十五
      年六月二日製作警詢筆錄，到地檢署被聲請羈押時才知後
      悔，警詢筆錄不是按照事實供出案情，因而在地檢署拘留
      室痛哭失聲云云（參見偵查卷第二五、二六頁）。惟：
      (1)被告甲○○、戊○○於警詢時均對持有改造槍枝犯行認
        罪，則怎會有員警再要求被告甲○○、戊○○其中一人
        來承擔犯罪？況被告甲○○出借附表編號一所示改造槍
        枝予被告戊○○之犯行，亦非能由被告戊○○來頂替、
        掩飾，被告甲○○辯稱：因警察要求其中一人承擔，伊
        才在警詢筆錄這麼說云云，顯不可採。
      (2)被告戊○○於上揭時、地遭警查獲持有附表編號一所示
        槍枝，則其持有改造槍枝犯行事證明確，縱被告甲○○
        於警詢中表示出借附表編號一所示槍枝予被告戊○○，
        亦無解於被告戊○○持有改造槍枝之罪責，被告甲○○
        顯無法承擔被告戊○○犯行甚明，是被告甲○○辯稱：
        被告戊○○要求伊承擔犯行云云，與常理不符。
      (3)況被告甲○○為思慮正常之成年人，製作九十五年六月
        二日警詢筆錄時又有委任邢建緯律師在場，此有該份警
        詢筆錄及委任狀附卷可參（參見警卷第一三、二七頁）
        ，可見被告甲○○係極重視自己權益之人，怎會隨意承
        擔自己未犯之罪名，且被告甲○○於該次警詢時將查扣
        之槍、彈推稱係其客戶寄放云云（參見警卷第一四頁）
        ，亦無承擔所有犯行之意，益見被告甲○○辯稱：警詢
        筆錄係受員警及被告戊○○影響云云，要無可採。
      (4)再者，被告甲○○既自稱其於檢察官聲請羈押時才知後
        悔云云，則其應於本院羈押訊問時將「實情」說出，惟
        被告甲○○於檢察官向本院聲請羈押，受本院值班法官
        訊問時仍供稱：九十五年六月一日早上十時至十時三十
        分左右，在茶藝館內將槍交給被告戊○○等語（參見本
        院九十五年度聲羈字第七二三號卷第五頁），亦與其在
        警詢中供述相符，足見被告於警詢及本院羈押訊問時所
        述為其自由、任意之供述，其嗣後於偵查中翻異前供，
        顯係畏罪飾卸之詞，不足採信。
    2.被告戊○○於九十五年七月七日偵查中以證人身分具結證
      稱：伊是在九十五年六月一日早上九時許去向被告甲○○
      拿槍，在嶺東商專附近，是被告甲○○拿槍給伊看，因為
      很好看，他就說伊要借沒有關係，但是晚上要拿來還等語
      （參見偵查卷第三一頁），雖被告戊○○於九十五年七月
      五日偵查中以證人身分具結證稱：扣案的槍枝是伊的，警
      方查獲時要伊供出上游，伊知道被告甲○○有槍，就說是
      被告甲○○的云云（參見偵查卷第一八頁），然被告戊○
      ○對此於九十五年七月七日偵查中證稱：是因為被告甲○
      ○於九十五年七月五日開庭前，在拘留所地下室向伊說既
      然被抓到就說是伊自己的，被告甲○○怕說是向他借罪會
      比較重等語（參見偵查卷第三一頁），參以被告戊○○於
      九十五年七月五日與被告甲○○同時翻異於警詢之供述，
      已非無疑，且被告戊○○除九十五年七月五日之證述外，
      其餘證述或供述均表示附表編號一所示改造槍枝係被告甲
      ○○所出借，足見被告戊○○所稱係因被告甲○○請求方
      於九十五年七月五日偵查中翻異之情，應堪採信。再者，
      被告甲○○於偵查終結起訴送審時，於本院訊問時亦自白
      ：扣案槍枝是伊上網買的，被告戊○○被查獲的槍枝也是
      伊上網買的，被告戊○○有看過伊用槍去訓練狗，被告戊
      ○○說可否給他看槍，該槍枝平時沒有在用，就寄放在被
      告戊○○那邊等語（參見本院卷第二○、二一頁），亦核
      與被告戊○○於九十五年七月七日證述附表編號一改造槍
      枝係被告甲○○交付相符，若被告甲○○係遭被告戊○○
      構陷，且又自稱偵查時在拘留室中發覺事態嚴重而痛哭失
      聲云云，怎會又在九十五年七月二十七日本院訊問時供稱
      附表編號一所示改造槍枝是其交付予被告戊○○，益徵被
      告戊○○於九十五年七月七日偵查中所為之證述為實在。
      至被告甲○○事後又辯稱：是被告戊○○跟伊說在警詢時
      已經言樣說了，如果想要交保的話要跟警詢一樣云云，惟
      被告甲○○於九十五年七月二十七日本院訊問時所述，有
      關扣案槍枝來源與警詢時所述不同（在本院訊問時稱係上
      網購買，在警詢時稱係客戶留下的），且又改稱是寄放在
      被告戊○○處，故被告甲○○辯稱為求交保才供述與警詢
      時所述相同云云，並不實在，況被告甲○○於偵查中亦已
      委任張績寶律師為辯護人，怎會聽信與其利害關係相反之
      被告戊○○的建議，而為對自己不利之陳述，更徵被告甲
      ○○辯稱附表編號一所示改造槍枝非其所有，並不實在。
    3.證人丁○○於本院審理時證稱：被告戊○○今年五月初臨
      時向伊收債，伊有看到被告戊○○拿一個黑色包包，有露
      出槍枝後面槍把部分，槍是黑色的，槍枝上擊鎚上面有一
      個洞云云，又當庭指認附表編號一所示槍枝就是當時所見
      之槍枝（參見本院卷第一七六頁），且證人乙○○於本院
      審理時證稱：在本案案發前之前幾天有看過被告戊○○持
      有槍枝云云，亦當庭指認附表編號一所示改造槍枝就是當
      時所見之槍枝，又證稱：該槍枝上有一個紅點，槍枝握把
      上有寫英文字云云（參見本院卷第一七九至一八一頁）。
      然附表編號一所示改造槍枝係仿義大利ＶＡＬＴＲＯ廠
      型口徑九厘米金屬模型槍製造之槍枝，凡該廠牌之金屬模
      型槍均有前開證人二人所述之特徵，證人二人如何能以前
      述槍枝型式即認渠等先前所見之槍枝係附表編號一所示之
      改造槍枝，縱證人二人先前所見之槍枝係附表編號一所示
      之改造槍枝，也不能證明該附表編號一所示之改造槍枝係
      被告戊○○所有並持續持有至案發之時，實難引為對被告
      甲○○有利之證明。
    4.被告甲○○之辯護人辯稱：附表編號二所示之空氣槍，經
      三次試射後單位面積動能分別為每平方公分二四‧七七、
      二三‧○八、二二‧一○焦耳，而依內政部警政署刑事警
      察局檢附之殺傷力相關數據，是否得認具有殺傷力，實有
      疑問云云。查扣案之附表編號二所示空氣槍，經送請內政
      部警政署刑事警察局鑑定結果，認附表編號二所示之空氣
      手槍，係以小型二氧化碳鋼瓶內之氣體為發射動力，機械
      性能良好，經實際試射三次，測得鋼珠（直徑約四‧五公
      厘、重約○‧三八公克）之發射速度分為每秒一四四、一
      三九、一三六公尺，計算其動能分別為每平方公分三‧九
      四、三‧六七、三‧五一焦耳，單位面積動能分別為每平
      方公分二四‧七七、二三‧○八、二二‧一○焦耳；而刑
      事警察局所檢附之殺傷力相關數據，依美國軍醫總署定義
      ，彈丸撞擊動能達五八呎磅（約為七八‧六焦耳），足以
      使人喪失戰鬥能力，又依日本科學警察研究所之研究結果
      ，彈丸單位面積動能每平方公分達二○焦耳，足以穿入人
      體皮肉層，且依內政部警政署刑事警察局對活豬作射擊測
      試結果，彈丸單位面積動能每平方公分達二四焦耳，足以
      穿入豬隻皮肉層，此有內政部警政署刑事警察局九十五年
      八月二十一日刑鑑字第○九五○○八四四一一號鑑定函一
      份在卷可參。今內政部警政署刑事警察局鑑定人員以鋼珠
      實際試射附表編號二所示空氣槍三次，其單位動能均可達
      每平方公分二○焦耳以上，足以穿透人體皮肉層甚明；而
      依據司法院秘書長八十一年六月十一日秘臺廳(二)字第○六
      九八五號函釋示：「殺傷力標準為在最具威力的適當距離
      ，以彈丸可穿入人體皮肉之動能為基準」，且認定槍砲彈
      藥刀械管制條例之槍枝殺傷力之標準，係以在最具威力之
      適當距離以彈丸穿入人體皮肉層之動能為基準（最高法院
      八十四年度臺非字第一一五號判決意旨參照），因此，如
      以附表編號二所示空氣槍對人體射擊，顯然足以穿入人體
      造成傷亡，附表編號二所示之空氣槍係具有殺傷力已屬灼
      然，被告甲○○之辯護人前揭置辯，實不足採。
    5.被告甲○○之辯護人又辯稱：附表編號三所示改造槍枝，
      內政部警政署刑事警察局並未實際試射，僅以性能檢驗法
      認有殺傷力，並不妥適云云（被告甲○○辯護人於調查證
      據時未對內政部警政署刑事警察局九十五年八月二十一日
      刑鑑字第○九五○○八四四一一號鑑定函表示異議，直至
      本院調查證據完畢，該辯護人為被告辯護時，方提出前揭
      辯護內容）。查扣案之附表編號三所示改造槍枝，經送請
      內政部警政署刑事警察局鑑定結果，係由仿ＳＩＧ  ＳＡ
      ＵＥＲ廠Ｐ２２０型半自動手槍製造之金屬槍枝，換裝土
      造金屬槍管而成之改造手槍，機械性能良好，可擊發適用
      子彈，認具有殺傷力，此有內政部警政署刑事警察局九十
      五年八月二十一日刑鑑字第○九五○○八四四一一號鑑定
      函一份在卷可參。惟鑑定槍枝是否具殺傷力本不限實際試
      射之方式，鑑定機關如憑其特別之專業知識、經驗，認可
      採用其他之鑑定方法，且鑑定意見之陳述亦符經驗法則與
      論理法則，並無矛盾或不合常理之處，則其鑑定結果即非
      不能採信。內政部警政署刑事警察局固以性能檢驗法鑑定
      ，但其檢驗方法業已包含實際操作、檢測槍枝之機械結構
      （槍身、滑套、槍管、撞針、擊錘、扳機等主要零件構造
      ）是否完整與機械性能（進彈、上膛、閉鎖、擊發等運作
      性能）是否良好，而前揭扣案之改造手槍經上述方法檢驗
      ，槍枝機械性能良好，且擊發功能正常，始研判可供擊發
      適用子彈，而認該槍具有殺傷力，經核尚無不符論理法則
      與經驗法則之處，則其前開鑑定意見自無不可採信之處。
      再者，前揭扣案之改造手槍乃係「改造」之手槍，則其適
      用之子彈自非一般制式子彈，亦應係需符合該槍枝本身結
      構之「改造子彈」，雖理論上終究有其適用之子彈，但該
      適用子彈既係改造，即未必為鑑定機關所能持有，故強求
      鑑定機關非取得該適用之子彈以為實際試射不可，且斷然
      否定其他鑑定方法之可信度，除不符鑑定槍枝殺傷力之專
      業知識外，亦未符此項鑑定實務之合理操作。職此，本院
      認依據內政部警政署刑事警察局之前揭鑑定報告，已足認
      定附表編號一、三所示之改造槍枝具有殺傷力，並無任何
      合理懷疑之處，當無僅憑辯護人空言所辯，而認其無殺傷
      力，是本院認辯護人上開所辯並無足取，亦無再送請試射
      鑑定之必要。
    6.此外，附表編號四所示之子彈四顆，經送請內政部警政署
      刑事警察局鑑定結果，係具直徑約九厘米金屬彈頭之土造
      子彈，採樣一顆試射，可擊發，認具殺傷力等情，此有內
      政部警政署刑事警察局九十五年八月二十一日刑鑑字第○
      九五○○八四四一一號鑑定函一份在卷可參，復有臺中市
      警察局第六分局搜索扣押筆錄、扣押物品目錄表各二份及
      照片六幀在卷可稽，並有附表編號一至四所示之槍、彈扣
      案可資佐證，本案事證明確，被告甲○○犯行洵堪認定，
      應依法論科。
    7.本院認無庸調查證據部分：
      (1)被告甲○○辯護人請求勘驗被告甲○○、戊○○於臺中
        市警察局第六分局偵查隊製作查筆錄全程之錄影帶、錄
        音帶，待證事實為「警方於夜間逮捕被告二人後，並未
        立即作第一次拒絕夜間訊問之筆錄，反而向被告二人慫
        恿由一人承擔，並要被告二人趁夜間好好協商，直至翌
        日上午方與第二次警詢筆錄一起製作，此可從錄音帶、
        錄影帶之內容獲悉上情，並進而推知被告係受警方以這
        種案件都是一個人承擔，且被告甲○○無前科，相較於
        被告戊○○正處假釋期間，倘被告承擔本案，較容易獲
        得交保且刑期較輕云云等不正方法之誘導，始為起訴書
        附表編一所示槍枝係被告甲○○出借予被告戊○○之不
        實供述」云云，然上開待證事實之不合理處，業如前開
        第1.點所述，且警方製作九十五年六月二日被告甲○○
        警詢筆錄時，有邢建緯律師在場，警方如何能以不正方
        法誘導，又何能從被告二人之當時警詢錄音帶或錄影帶
        反推警方先前對被告二人有不正方法之誘導？是本院認
        無勘驗之必要。
      (2)被告甲○○辯護人請求勘驗被告甲○○於九十五年六月
        二日在臺灣臺中地方法院檢察署拘留室等待訊問之錄影
        帶，待證事實為「被告甲○○一時失慮，於警詢時配合
        警方要求作不實供述，旋因涉重罪而遭法官羈押後，方
        知情況不對，且非其能力所能承擔，禁不住悲從中來，
        痛哭不已，確有冤屈」云云。然被告甲○○若因警詢不
        實供述而遭本院羈押，始知大禍臨頭，又於偵查中具狀
        翻異前供，卻為何於九十五年七月二十七日送審時，向
        本院供稱將附表編號一所示改造槍枝交予甲○○，顯見
        前述所稱「方知情況不對，且非其能力所能承擔‧‧‧
        ‧，確有冤屈」云云，實屬無稽；又縱被告甲○○於拘
        留所痛哭失聲，惟其係因畏罪或冤屈所致，實無法從影
        帶中得知，是本院認無調閱及勘驗之必要。
      (3)被告甲○○辯護人請求調閱被告本案羈押於看守所期間
        之就診紀錄，待證事實為「被告甲○○因頻遭同案被告
        戊○○恐嚇施壓不得供出本案實情，精神上受到極大刺
        激，已達就醫求助之程度」云云；另被告甲○○於本院
        審理時請求本院調閱其交保後與被告戊○○會客之錄音
        帶，並稱：交保隔天伊有去跟被告戊○○會客，伊有叫
        被告戊○○把事情真相說出來云云（參見本院卷第一八
        五頁）。惟被告甲○○於本院給予交保後，不知淨心懺
        悔，竟去找因無法交保而在押之被告戊○○，妄圖影響
        被告戊○○之供述，已屬不該；又被告甲○○先前若受
        被告戊○○恐嚇施壓不得供出本案實情，精神上受到極
        大刺激，而達就醫求助之程度，理應十分懼怕被告戊○
        ○，怎又會有如此「膽量」去向被告戊○○要求其說出
        「真相」？且縱被告甲○○在看守所有就醫紀錄，其發
        病原因亦為被告甲○○所自述，無法引之為對被告甲○
        ○有利之證明，是本院認被告及其辯護人前開請求調閱
        之錄音帶或病歷資料，並無調閱及勘驗之必要。
三、論罪科刑：
  (一)被告戊○○部分：
    1.核被告戊○○所為，係犯槍砲彈藥刀械管制條例第八條第
      四項未經許可持有可發射子彈具有殺傷力之改造槍枝罪。
    2.被告戊○○持有附表編號一所示槍枝主要組成零件彈匣之
      行為已為其持有附表編號一所示槍枝之行為吸收，不另論
      罪。
    3.被告戊○○就扣案之附表編號一案所示改造槍枝，係自被
      告甲○○處取得一節，業據被告戊○○於警詢、偵查及本
      院審理時陳述甚明，且證人己○○即查獲員警到庭證稱：
      當天本來是要去臺中縣大里市○○路一七一號前緝毒，後
      來被告戊○○開車停在該址前，下車東張西望進入紅茶店
      ，伊懷疑他要交易毒品即上前詢問，並請被告戊○○打開
      背包供伊查看，結果查獲槍枝，被告戊○○在被查獲後當
      場說出槍枝來源是被告甲○○放在他那裏的，且被告戊○
      ○說可以帶警方去找被告甲○○，伊與同事規劃後，即要
      被告戊○○打電話約被告甲○○出來，才又查獲被告甲○
      ○，在被告戊○○主動說出槍枝來源前，伊並不知被告戊
      ○○的槍枝來源為何等語（參見本院卷第一七○至一七四
      頁），則被告戊○○犯槍砲彈藥刀械管制條例之罪，於警
      詢、偵訊及本院審理時自白，並供述槍枝之來源，因而查
      獲被告甲○○，應依槍砲彈藥刀械管制條例第十八條第四
      項規定減輕其刑。
    4.爰審酌被告戊○○持有附表編號一所示可發射子彈具有殺
      傷力之改造槍枝，嚴重影響社會治安及秩序，暨其犯罪之
      動機、目的、手段、品行、智識程度、本件犯罪情節、犯
      罪所生之危害，及犯後坦承犯行，態度尚可等一切情狀，
      量處如主文所示之刑，並就所處罰金刑部分諭知易服勞役
      之折算標準，以示懲儆。至公訴人雖就被告戊○○求處有
      期徒刑三年二月，併科罰金新幣二十萬元，然公訴人並未
      審酌被告戊○○有槍砲彈藥刀械管制條例第十八條第四項
      規定減輕其刑之情況，其求刑尚屬過重，併予敘明。
    5.扣案如附表編號一所示之改造槍枝，可發射適用子彈，具
      有殺傷力，已如前述，係屬違禁物，應依刑法第三十八條
      第一項第一款之規定予以宣告沒收。
  (二)被告甲○○部分：
    1.按繼續犯在其犯罪行為繼續實施之中，其間法律縱有變更
      ，但其行為既繼續實施至新法施行以後，自無行為後法律
      變更之可言，最高法院二十八年上字第七三三號著有判例
      可資參照。本案被告甲○○自九十二年間起至九十五年六
      月一日止，繼續持有附表編號一至四所示之槍、彈，其間
      槍砲彈藥刀械管制條例雖於九十四年一月二十六日修正公
      布該條例第八條，同年月二十八日生效，然被告甲○○行
      為既繼續實施至新法施行之後，揆諸上開判例意旨，應直
      接依修正後之規定處斷，而無新舊法之比較適用問題。核
      被告甲○○所為，係犯九十四年一月二十六日修正公布之
      槍砲彈藥刀械管制條例第八條第二項之未經許可出借可發
      射子彈具有殺傷力之改造槍枝罪，同條第四項未經許可持
      有空氣槍、可發射子彈具有殺傷力之改造槍枝罪，及同條
      例第十二條第四項未經許可持有子彈罪。
    2.被告甲○○持有附表編號一、三所示槍枝主要組成零件彈
      匣之行為已為其持有附表編號一、三所示槍枝之行為吸收
      ，不另論罪。
    3.被告甲○○以一持有行為，持有附表編號一至四所示之可
      發射子彈具有殺傷力改造槍枝、空氣槍、土造子彈，為想
      像競合犯，應依刑法第五十五條之規定，從情節較重之同
      條例第八條第四項未經許可持有可發射子彈具有殺傷力之
      改造槍枝罪論處（修正後刑法第五十五條關於想像競合犯
      之規定，固增加但書：「但不得科以較輕罪名所定最輕本
      刑以下之刑」之規定，惟此係屬科刑之限制，為法理之明
      文化，非屬法律之變更，毋庸比較新舊法，附此敘明）。
    4.被告甲○○所犯上開未經許可出借可發射子彈具有殺傷力
      之改造槍枝罪，及未經許可持有可發射子彈具有殺傷力之
      改造槍枝罪間，犯意各別，罪名互異，應予分論併罰。
    5.按刑法第五十九條之酌量減輕其刑，必於犯罪之情狀，在
      客觀上足以引起一般同情，認為即予宣告法定低度刑期，
      猶嫌過重者，始有其適用，最高等院五十一年臺上字第八
      九九號判例意旨可資參照。被告甲○○辯護人稱：被告甲
      ○○持有扣案槍枝係供訓練犬隻所用，德國訓練犬隻是用
      真槍，被告甲○○持有這些槍枝不是要犯罪用，請依刑法
      第五十九條酌減其刑云云。然國內法律禁止持有制式或改
      造槍枝，此為社會大眾所週知，被告甲○○若有訓練犬隻
      之必要，大可使用玩具模型槍，何須上網購買換裝已車通
      金屬槍管之改造槍枝，被告甲○○所為在客觀上並不會引
      起一般同情，而無適用刑法第五十九條之餘地。
    6.爰審酌被告甲○○持有附表編號一至四所示之槍、彈，又
      出借附表編號一所示之改造槍枝予被告戊○○，嚴重影響
      社會治安及秩序，暨其犯罪之動機、目的、手段、品行、
      智識程度、本件犯罪情節、犯罪所生之危害、持有槍彈之
      數量，及犯後供述反覆，顯無悔意等一切情狀，各量處如
      主文所示之刑，並就分別所處罰金刑部分諭知易服勞役之
      折算標準，及分別就徒刑及罰金刑合併定其應執行之刑，
      以示懲儆。至公訴人雖就被告甲○○求處有期徒刑七年，
      併科罰金新幣五十萬元，然被告所犯上開二罪最輕本刑分
      別為有期徒刑五年及三年，若僅合併執行有期徒刑七年，
      必減少刑度有期徒刑一年以上，顯失公允，是公訴人前開
      求刑亦有未洽，併予敘明。
    7.扣案之附表編號一至三所示之改造槍枝、空氣槍，及編號
      四所示驗餘具直徑約九厘米土造金屬彈頭之子彈三顆（原
      扣得子彈四顆，經送鑑驗試射一顆，僅餘彈頭及彈殼，已
      失其違禁性，不另宣告沒收），具有殺傷力，已如前述，
      係屬違禁物，均應依刑法第三十八條第一項第一款之規定
      予以宣告沒收。另扣案之直徑四‧五厘米鋼珠七顆，為被
      告甲○○所有，且可供附表編號二所示空氣槍射擊之用（
      詳參內政部警政署刑事警察局九十五年八月二十一日刑鑑
      字第○九五○○八四四一一號鑑定函），可認係供持有空
      氣槍所用之物，應依刑法第三十八條第一項第二款規定予
      以宣告沒收。
四、刑法於九十四年二月二日修正公布，於九十五年七月一日施
    行後，有關刑法新舊法比較部分，最高法院九十五年度第八
    次刑事庭會議決議中，僅就罪刑有關之共犯、未遂犯、想像
    競合犯、牽連犯、連續犯、結合犯，以及累犯加重、自首減
    輕暨其他法定加減原因（如身分加減）與加減例等一切情形
    ，須綜其全部罪刑之結果而為比較，因此，除上述情形外，
    其餘之新舊法不同之處，可分別依有利於被告之情況加以適
    用，茲分述如下：
  (一)被告二人行為後，刑法於九十四年二月二日修正公布，於九
    十五年七月一日施行，而行為後法律有變更者，適用行為時
    之法律，但行為後之法律有利於行為人者，適用最有利於行
    為人之法律，現行刑法第二條第一項訂有明文，此條規定乃
    與刑法第一條罪刑法定主義契合，而貫徹法律禁止溯及既往
    原則，係規範行為後法律變更所生新舊法律比較適用之準據
    法，是刑法第二條本身雖經修正，但刑法第二條既屬適用法
    律之準據法，本身尚無比較新舊法之問題，應一律適用裁判
    時之現行刑法第二條規定以決定適用之刑罰法律，先予敘明
    。
  (二)槍砲彈藥刀械管制條例第八條第二項之罪法定刑需併科新臺
    幣一千萬元以下罰金，同條第四項之罪法定刑需併科新臺幣
    七百萬元以下罰金，而同條例第十二條第四項之罪法定刑則
    需併科新臺幣三百萬元以下罰金。然被告二人行為後，九十
    四年二月二日施行公布九十五年七月一日施行之刑法第三十
    三條第五款修正為：「主刑之種類如下：五、罰金：新臺幣
    一千元以上，以百元計算之，」，是依修正後之法律，前開
    三罪所得科處罰金最低為新臺幣一千元；而被告二人行為時
    修正前刑法第三十三條第五款規定: 「主刑之種類如下：五
    、罰金：一元以上。」，是依行為時之法律，前開三罪所得
    科處之罰金刑最低為銀元一元即新臺幣三十元。因此，比較
    上述修正前、後之法律，修正後之刑法第三十三條第五款並
    未有利於被告，自以被告行為時之舊法即依修正前刑法第三
    十三條第五款條適用之依據。
  (三)被告二人行為後，刑法關於易服勞役之折算標準及期限已有
    修正，因屬科刑規範事項之變更，其折算標準為裁判時所應
    諭知，自有就新舊法規定比較之必要，然因新舊刑法對易服
    勞役之折算標準，及易服勞役期限，規定各有不同，利與不
    利之情形互見，應就新舊法之規定綜合比較，以決定適用最
    有利於行為人之法律。查：
    1.被告戊○○行為時之刑法第四十二條第二項前段規定：「
      易服勞役以一元以上三元以下折算一日。」，又被告戊○
      ○行為時之易服勞役折算標準，依修正前罰金罰鍰提高標
      準條例第二條（現已刪除）之規定，就其原定數額提高為
      一百倍折算一日，則本件被告戊○○行為時之易服勞役折
      算標準，最高應以銀元三百元折算一日，經折算為新臺幣
      後，應以新臺幣九百元折算為一日。惟九十五年七月一日
      修正公布施行之刑法第四十二條第三項前段規定：「易服
      勞役以新臺幣一仟元、二仟元或三仟元折算一日。」，比
      較修正前後之易服勞役折算標準，以九十五年七月一日修
      正公布施行後之規定，較有利於被告戊○○，則依刑法第
      二條第一項但書，應適用修正後刑法第四十二條第三項前
      段之規定，定其易服勞役之折算標準。
    2.被告甲○○行為時，修正前第四十二條第二項規定；「易
      服勞役以一元以上三元以下折算一日。但勞役期限不得逾
      六個月。」，而修正後刑法第四十二條第三項但書規定：
      「易服勞役以新臺幣一仟元、二仟元或三仟元折算一日。
      但勞役期限不得逾一年。」。查被告甲○○經本院各併科
      罰金新臺幣三十萬元，如以舊法計算易服勞役之折算標準
      ，因已超出六個月期限，故易服勞役為六個月；如以新法
      計算易服勞役之折算標準，以新臺幣一千元折算一日，須
      易服勞役三百日即十個月，比較新舊法適用結果，修正後
      之刑法第四十二條第三項並未有利於被告甲○○，自以被
      告甲○○行為時之舊法即依修正前刑法第四十二條第二項
      、第三項為適用之依據。
  (四)修正前刑法第五十一條規定：「數罪併罰，分別宣告其罪之
    刑，依左列各款定其應執行者：」，其中第五款規定：「宣
    告多數有期徒刑者，於各刑中之最長期以上，各刑合併之刑
    期以下，定其刑期。但不得逾二十年。」，對照修正後刑法
    第五十一條第五款之規定：「宣告多數有期徒刑者，於各刑
    中之最長期以上，各刑合併之刑期以下，定其刑期。但不得
    逾三十年」，比較結果，修正後刑法並非較有利於被告甲○
    ○，依現行刑法第二條第一項前段之規定，仍應依修正前刑
    法之相關規定，定其應執行之刑。
據上論斷，應依刑事訴訟法第二百九十九條第一項前段，槍砲彈
藥刀械管制條例第八條第二項、第四項、第十二條第四項、第十
八條第四項，刑法第十一條前段、第二條第一項、第五十五條、
（修正前）第三十三條第五款、第四十二條第三項前段、（修正
前）第四十二條第二項、第三項、（修正前）第五十一條第五款
、第三十八條第一項第一款、第二款，判決如主文。
中    華    民    國    95    年    11    月    30    日
                  刑事第十三庭  審判長法  官  陳慧珊
                                      法  官  李秋娟
                                      法  官  黃裕仁
上正本證明與原本無異。
如不服本判決，應於送達後十日內向本院提出上訴狀（須附繕
本），上訴於臺灣高等法院臺中分院。
                                      書記官  王嘉仁
中    華    民    國    95    年    11    月    30    日
附錄論罪科刑法條
槍砲彈藥刀械管制條例第八條：
未經許可，製造、販賣或運輸鋼筆槍、瓦斯槍、麻醉槍、獵槍、
空氣槍或第四條第一項第一款所定其他可發射金屬或子彈具有殺
傷力之各式槍砲者，處無期徒刑或五年以上有期徒刑，併科新臺
幣一千萬元以下罰金。
未經許可，轉讓、出租或出借前項所列槍枝者，處五年以上有期
徒刑，併科新臺幣一千萬元以下罰金。
意圖供自己或他人犯罪之用，而犯前二項之罪者，處無期徒刑或
七年以上有期徒刑，併科新臺幣一千萬元以下罰金。
未經許可，持有、寄藏或意圖販賣而陳列第一項所列槍枝者，處
三年以上十年以下有期徒刑，併科新臺幣七百萬元以下罰金。
第一項至第三項之未遂犯罰之。
槍砲彈藥刀械管制條例第十二條：
未經許可，製造、販賣或運輸子彈者，處一年以上七年以下有期
徒刑，併科新臺幣五百萬元以下罰金。
未經許可，轉讓、出租或出借子彈者，處六月以上五年以下有期
徒刑，併科新臺幣三百萬元以下罰金。
意圖供自己或他人犯罪之用，而犯前二項之罪者，處三年以上十
年以下有期徒刑，併科新臺幣七百萬元以下罰金。
未經許可，持有、寄藏或意圖販賣而陳列子彈者，處五年以下有
期徒刑，併科新臺幣三百萬元以下罰金。
第一項至第三項之未遂犯罰之。
附表
┌──┬────────────────┬──────┐
│編號│槍彈種類及數量                  │槍枝管制編號│
├──┼────────────────┼──────┤
│一  │90改造手槍一支（含彈匣一個），係│0000000000  │
│    │由仿義大利ＶＡＬＴＲＯ廠型口徑│            │
│    │九厘米金屬模型槍製造之槍枝，換裝│            │
│    │土造金屬槍管而成之改造手槍，機械│            │
│    │性能良好，可擊發適用子彈。      │            │
├──┼────────────────┼──────┤
│二  │空氣手槍一支，以小型二氧化碳鋼瓶│0000000000  │
│    │內之氣體為發射動力，機械性能良好│            │
│    │，可擊發直徑約四‧五厘米之鋼珠。│            │
├──┼────────────────┼──────┤
│三  │90改造手槍一支（含彈匣一個），係│0000000000  │
│    │由仿ＳＩＧ  ＳＡＵＥＲ廠Ｐ２２０│            │
│    │型半自動手槍製造之金屬槍枝，換裝│            │
│    │土造金屬槍管而成之改造手槍，機械│            │
│    │性能良好，可擊發適用子彈。      │            │
├──┼────────────────┼──────┤
│四  │土造子彈四顆，認均係土造子彈（具│            │
│    │直徑約九厘米之金屬彈頭），採樣一│            │
│    │顆試射，可擊發，認具殺傷力。    │            │
└──┴────────────────┴──────┘


司法院資訊處製作；財團法人民間司法改革基金會備份。
